Inventaris van het archief van de Beroepscommissie Ex Art. 55 Wet Goederenvervoer Binnenvaart (WGB) ressorterend onder het Directoraat-Generaal van Vervoer van het Ministerie van Verkeer en Waterstaat, 1967-1985
Nationaal Archief, Den Haag
Ministerie van Verkeer en Waterstaat: Beroepscommissie Ex Art. 55 Wet Goederenvervoer Binnenvaart
VW / Beroepscie. WGB
1967-1985
W25
2.00 meter; 211 inventarisnummers.
Normale geschreven, geprinte en gedrukte documenten
Nationaal Archief, Den Haag
Ministerie van Verkeer en Waterstaat / DirectoraatGeneraal van het Vervoer /Beroepscommissie Ex art. 55 Wet Goederenvervoer (WGB)
Het archief bestaat uit aan de minister uitgebrachte adviezen over beroepen die zijn ingediend tegen beschikkingen op grond van de Wet Goederenvervoer Binnenvaart, geordend op indiener.
Archiefvorming
Geschiedenis van de archiefvormer
In 1954 is de Beroepscommissie ex. Art. 55 Wet Goederenvervoer Binnenvaart (BWGB) ingesteld. De beroepscommissie heeft tot taak het adviseren van de minister inzake beroepen, welke zijn ingediend tegen op basis van de Wet Goederenvervoer Binnenvaart (WGB) genomen beschikkingen. De commissie bestaat uit tenminste 3 leden, die door de Kroon voor ten hoogste 5 jaar worden benoemd. De Kroon wijst tevens voorzitter aan. Tot 1984 staat op basis van de WGB beroep open op de kroon. Bij wet van 28 april 1983, stb. 254, vindt herziening van de beroepsregeling plaats. Tegen beschikkingen op grond van de WGB of daarop rustende bepalingen, kan nu door degene die rechtstreeks in zijn belang wordt getroffen, beroep worden ingesteld bij het College van Beroep voor het Bedrijfsleven (CBB). Het CBB wordt daarmee de enige beroepsinstantie en de beroepscommissie houdt op te bestaan.
Inhoud en structuur van het archief
01.01.02; 2.16
Selectie en vernietiging
Voor de kerntaak van de Beroepscommissie ex. Art. 55 WGB (BWGB) is bij de selectie van het archief gebruik gemaakt van de volgende selectielijst:
Selectielijst voor de neerslag van de handelingen van de minister van Verkeer en Waterstaat en de onder hem ressorterende actoren op het beleidsterrein Goederenvervoer over de periode vanaf 1945, vastgesteld bij beschikking van de minister van Onderwijs, Cultuur en Wetenschappen en de minister van Verkeer en Waterstaat, nr. C/S&A/07/1019 d.d. 19 april 2007, gepubliceerd in de Staatscourant van 29 mei 2007, nr. 100 / pag. 8.
Voor de selectie had het archief een omvang van 3.375 meter. Het voor bewaren aangemerkte deel van het archief is na bewerking verzonden naar het Nationaal Archief te Den Haag. Dat bestaat, na materiële verzorging, uit 2,125 meter te bewaren archiefbescheiden. In totaal is 1,25 meter archief in aanmerking voor vernietiging gekomen.
Ordening van het archief
De dossiers in het archief waren oorspronkelijk alfabetisch geordend op naam van de indiener van het bezwaar. Voor de bewerking van de dossiers is gekozen die oorspronkelijke ordening te handhaven.
Aanwijzingen voor de gebruiker
Openbaarheidsbeperkingen
Volledig openbaar.
Materiële beperkingen
Aanvraaginstructie
Openbare archiefstukken kunnen online worden aangevraagd en gereserveerd. U kunt dit ook via de terminals in de studiezaal van het Nationaal Archief doen. Om te kunnen reserveren dient u de volgende stappen te volgen:
U maakt een profiel aan op www.gahetna.nl, en logt vervolgens in
Via de archiefinventaris (alleen de beschrijvingen met rode nummers) selecteert u het gewenste archiefstuk door op de knop 'Reserveren' te klikken
In het volgende scherm geeft u aan op welke dag u het archiefstuk wilt inzien
Indien u zich bevindt in de studiezaal en een tafelnummer heeft ontvangen kunt u dit nummer vermelden. Als u geen tafelnummer heeft kunt u tafelnummer 777 laten staan
Vervolgens bevestigt u uw reservering door deze te versturen.
Verwant materiaal
Bewaarplaats van originelen
Buiten dit archief (vindplaats Nationaal Archief) zijn elders geen originelen opgeslagen.
Beschikbaarheid van kopieën
Beschrijving van de series en archiefbestanddelen
- Adviezen aan de minister inzake ingediende beroepen tegen beschikkingen op grond van de Wet Goederenvervoer Binnenvaart., 1-211
  - Akker, A. van den, te Panheel, 1974 - 1975, 1; omslag
  - Akker, B. van den, te Rotterdam, 1983 - 1984, 2; omslag
  - Alem, W.G. van te Maastricht, 1984 - 1985, 3; omslag
  - Algemene Schippersvereniging, Federatie van Schippersbonden en Onafhankelijke Nederlandse Schippersvakbond te Rotterdam, 1983 - 1985, 4; omslag
  - Asperen, T. van te Zwolle, 1978, 5; omslag
  - Baas, A.J.; VOF Scheepvaartbedrijf te Ouderkerk aan den IJssel, 1974, 6; omslag
  - Bakker, G. te Maastricht, 1970, 7; omslag
  - Bakker, J. te Groningen, 1970 - 1971, 8; omslag
  - Barelds, J. te Groningen, 1970, 9; omslag
  - Becker, F. te Rotterdam, 1970 - 1971, 10; omslag
  - Bloemen, J.L. te Zwijndrecht, 1975 - 1976, 11; omslag
  - Boele BV, Joh. te Krimpen aan de Lek. 1977-1980, 12-13
    - 1977, 12; omslag
    - 1979-1980, 13; omslag
  - Boere, D. te Rotterdam. 1977-1980, 14-15
    - 1977-1979, 14; omslag
    - 1978-1980, 15; omslag
  - Bonninga, J.J. te Rotterdam, 1975, 16; omslag
  - Booiman, R. te Rotterdam, 1975, 17; omslag
  - Boonstra, H. te Amsterdam, 1975, 18; omslag
  - Boontjes, K. te Rotterdam, 1971 - 1974, 19; omslag
  - Bos Jr. Bouwmaterialen NV, P. te Weert, 1968 - 1969, 20; omslag
  - Bos, Th. van den te Vlaardingen, 1971, 21; omslag
  - Bosch, W. te Arnhem, 1968, 22; omslag
  - Bosman, G.E.A. te Rotterdam, 1970, 23; omslag
  - Bot, G.M.A. te Maasbracht, 1976, 24; omslag
  - Botter, H. te Maastricht, 1970, 25; omslag
  - Bout, M.A. te Dordrecht, 1968 - 1969, 26; omslag
  - Bouterse, M.R. te Terneuzen, 1974, 27; omslag
  - Breevoord, W. te Rotterdam, 1974, 28; omslag
  - Brink, W.A. te Amsterdam, 1968, 29; omslag
  - Broek, C.F. van den te Weert, 1968 - 1969, 30; omslag
  - Broeken, C.W. te Antwerpen (BE), 1977 - 1978, 31; omslag
  - Broekhuijze-Poot, M. van te Berkenwoude, 1970, 32; omslag
  - Broekmeulen, Chr. H. te Moordrecht, 1968, 33; omslag
  - Bruijn, F. de te Rotterdam, 1977, 34; omslag
  - Burgers, L.H.H.J. te Rotterdam, 1968 - 1969, 35; omslag
  - Cate, J. ten te Rotterdam, 1977, 36; omslag
  - Deen, A.G. te Rotterdam, 1983, 37; omslag
  - Dekker, W. te Papendrecht, 1976 - 1977, 38; omslag
  - Dodde, E. te Amsterdam, 1975, 39; omslag
  - Dool, J. van den te Arkel, 1984 - 1985, 40; omslag
  - Doorn, L.J. van te Zaandam, 1971 - 1973, 41; omslag
  - Drenth, H. te Zwolle, 1974, 42; omslag
  - DSM; NV te Heerlen, 1983 - 1984, 43; omslag
  - Duinen, W.J.P. van te Maasbracht, 1977 - 1978, 44; omslag
  - Dussen, J.W. van der te Terneuzen, 1975, 45; omslag
  - Eier, G. te Amsterdam, 1971 - 1973, 46; omslag
  - Engelen, A.W.M. te Helmond, 1976 - 1977, 47; omslag
  - Esselink en Zonen, C.; VOF te Middelharnis, 1967 - 1968, 48; omslag
  - Europese Waterweg Transporten BV te Rotterdam, 1977 - 1979, 49; omslag
  - Feenstra, J. te Zwijndrecht, 1971 - 1972, 50; omslag
  - Flobbe, C.R. te Rotterdam, 1976, 51; omslag
    Gezamenlijk bezwaar van 73 personen.
  - Fonk, H.J. te Kekerdom, 1974 - 1975, 52; omslag
  - Fransbergen, J.J. te Groningen, 1975, 53; omslag
  - Furman, K.H. te Wijk bij Duurstede. 1968-1975, 54-55
    - 1968, 54; omslag
    - 1974-1975, 55; omslag
  - Gankema, B.J. te Amsterdam, 1976, 56; omslag
  - Gier, J. de te Luik, 1968 - 1969, 57; omslag
  - Gort, K. te Urk, 1978 - 1979, 58; omslag
  - Gorter, J. te Vlaardingen, 1983 - 1984, 59; omslag
  - Graaf Scheepvaartbedrijf BV, H. van der te Rotterdam, 1976 - 1977, 60; omslag
  - Graansloot BV te Harderwijk, 1981 - 1984, 61; omslag
  - Graansloot BV te Kampen en H. Ketting te Sneek, 1983 - 1984, 62; omslag
  - Groot, H. de te Alkmaar, 1976 - 1977, 63; omslag
  - Groot, H. de te Baarn, 1971 - 1974, 64; omslag
  - Groot, H. de te Kampen, 1976, 65; omslag
  - Hardy BV te Maasbracht, 1982, 66; omslag
  - Hatraba; NV te Sint Antonius-Zoersel (BE), 1984 - 1985, 67; omslag
  - Heck, F.A.M. te Maastricht, 1980, 68; omslag
  - Heer, D. de, te Sliedrecht, 1975, 69; omslag
  - Heuvelman, D. te Ouderkerk aan den IJssel, 1975 - 1976, 70; omslag
  - Hoek, J. van der te Rotterdam, 1976 - 1977, 71; omslag
  - Hoekstra, R. te Maasbracht, 1975 - 1976, 72; omslag
  - Hoeve, H. te Groningen, 1970, 73; omslag
  - Hoogendoorn, M. te Hardinxveld-Giessendam, 1974, 74; omslag
  - Hoogendoorn, M. te Werkendam, 1976 - 1977, 75; omslag
  - Hoogerman, B. te Harlingen, 1981 - 1984, 76; omslag
  - Hoop BV, De; Handel- Industrie en Scheepvaartmaatschappij te Terneuzen, 1982 - 1984, 77; omslag
  - Huibers, W.H.P. te Weurt (BE), 1975 - 1976, 78; omslag
  - Huisman, K. te Rotterdam, 1974, 79; omslag
  - Hulsman, H.G.M. te Maasbracht, 1976 - 1977, 80; omslag
  - Jansen-Van der Molen, T.E. te Bedum, 1968 - 1969, 81; omslag
  - Jonge, E. de te Zwolle, 1978 - 1979, 82; omslag
  - Jonge, F. de te Rotterdam, 1971 - 1972, 83; omslag
  - Kamerling, J. te Stad aan het Haringvliet, 1976, 84; omslag
  - Kamperman, J. en A.K. Arntz te Rotterdam, 1971 - 1974, 85; omslag
  - Kersten, J.F. te Lobith-Tolkamer, 1973, 86; omslag
  - Klaassen, J. te Breskens, 1968 - 1969, 87; omslag
  - Klomp, J. te Rotterdam, 1974, 88; omslag
  - Klos, J.H. en J. Touwen te Schiedam, 1977 - 1979, 89; omslag
  - Kooistra, R. te Utrecht, 1984 - 1985, 90; omslag
  - Koopmans, L. te Rotterdam, 1974, 91; omslag
  - Korte en Zn. NV, P. de te Oude Tonge, 1972 - 1974, 92; omslag
  - Kroeze, J. te Amsterdam, 1975, 93; omslag
  - Kroezen, P. te Born, 1981 - 1982, 94; omslag
  - Kroezen, P. te Born en C.A. Ooms te Rotterdam, 1982 - 1984, 95; omslag
  - Kunst, P. te Rotterdam, 1976, 96; omslag
  - Laan, M.J.L. van der te Rotterdam, 1983 - 1984, 97; omslag
  - Langius, L.J. te Amsterdam, 1970, 98; omslag
  - Lebbing, W. te Rotterdam, 1974, 99; omslag
  - Leeuw van Weenen, A. de te Dordrecht, 1978 - 1980, 100; omslag
  - Lenten, J.H. te Rotterdam, 1974 - 1975, 101; omslag
  - Li p'tit Baron BV te Abbega, 1976 - 1977, 102; omslag
  - Linden, R. van der te Rotterdam, 1976, 103; omslag
  - Lodder, S. te Rhoon, 1978 - 1980, 104; omslag
  - Logjes, J. te Maastricht, 1968, 105; omslag
  - Look en Zn., van; VOF te Obbicht en Papenhoven, 1971 - 1974, 106; omslag
  - Look, W.A. van te Obbicht en Papenhoven, 1978, 107; omslag
  - Loon, H.A. van te Maasbracht, 1975, 108; omslag
  - Lopik, J. van te Hardinxveld-Giessendam, 1975, 109; omslag
  - Meel, W.C. van te Ravenstein, 1971 - 1972, 110; omslag
  - Mensink, A.J. te Arnhem, 1970, 111; omslag
  - Molegraaf, C.H. te Zwijndrecht, 1978 - 1979, 112; omslag
  - Mooren, A.W. te Grevenbricht, 1974, 113; omslag
  - Moorlag, P.L. te Arnhem, 1978 - 1979, 114; omslag
  - Mud, L. te Leeuwarden, 1969 - 1970, 115; omslag
  - Muurling, W.A. te Zwartsluis, 1968 - 1969, 116; omslag
  - Nieuwpoort Handelsmaatschappij BV, Van te Gouda, 1984, 117; omslag
  - Nout, A. te Wijk bij Duurstede, 1972 - 1973, 118; omslag
  - Oeveren, H.H. van te Maasbracht, 1976 - 1977, 119; omslag
  - Oeveren, L.P. van te Maasbracht, 1975, 120; omslag
  - Ommen Jr., A. van te Ouderkerk aan den IJssel, 1976 - 1977, 121; omslag
  - Onderling Verband van Binnenschippers; Stichting te Rotterdam. 1967, 122-128
    Geordend op datum.
    - apr. 10, 122; omslag
    - apr. 13, 123; omslag
    - apr. 18, 124; omslag
    - mei 29, 125; omslag
    - juni 1, 126; omslag
    - sep. 13, 127; omslag
    - okt. 6, 128; omslag
  - Oost, A. te Nieuwegein, 1978 - 1980, 129; omslag
  - Ouwinga, F.P. te Leerdam, 1975, 130; omslag
  - Padt, P.K. van der te Dordrecht, 1978 - 1980, 131; omslag
  - Paulus, F.M.J. te Maasbracht, 1976, 132; omslag
  - Paulus, J.F.N. te Maasbracht, 1984 - 1985, 133; omslag
  - Peeters, J. Th. M. te Maasbracht, 1974, 134; omslag
  - Peeters, J.T.G. te Maasbracht, 1971 - 1972, 135; omslag
  - Peeters, T.H. te Rotterdam, 1972 - 1974, 136; omslag
  - Putten, J. van te Harderwijk, 1974, 137; omslag
  - Reijer, L. de te Delft, 1974, 138; omslag
  - Ridderbos, K.B. te Apppingedam, 1968 - 1969, 139; omslag
  - Rijk, H. van der te Maasbracht, 1974 - 1975, 140; omslag
  - Rijkers en Zonen, L.A.; VOF te Schiedam, 1974 - 1975, 141; omslag
  - Ronde, A.L.J. de te Rotterdam, 1979, 142; omslag
  - Roosmalen, L.F.C. te Rotterdam, 1978 - 1979, 143; omslag
  - Roosmalen, L.F.C. te Rotterdam en A. van Oosten te Nieuwegein, 1978 - 1980, 144; omslag
  - Rover, P. de te Hardinxveld-Giessendam, 1970, 145; omslag
  - Roza, G.K. te Hedel, 1979 - 1980, 146; omslag
  - Schaafsma, T. te Kampen, 1979, 147; omslag
  - Scheepsbedrijf Gebroeders Tonissen; VOF te Nijmegen, 1969 - 1970, 148; omslag
  - Scheepvaartbedrijf Neerlandia; VOF te Lobith, 1977 - 1980, 149; omslag
  - Schepenexploitatie Maatschappij WIKU; BV te Rotterdam, 1978 - 1979, 150; omslag
  - Seck, F. de te Antwerpen (BE), 1975, 151; omslag
  - Seine, N. te Hasselt, 1980 - 1983, 152; omslag
  - Sipsma, G. te Amsterdam, 1978 - 1979, 153; omslag
  - Slacht, S. van der te Rotterdam, 1984 - 1985, 154; omslag
  - Sloots, W. te Rotterdam, 1974, 155; omslag
  - Smit, J. te Bolnes, 1974, 156; omslag
  - Snippe, G. te Lobith-Tolkamer, 1972, 157; omslag
  - Sterkenburg, L. te Werkendam, 1975, 158; omslag
  - Sterrenburg, G. te Hardinxveld-Giessendam, 1983, 159; omslag
  - Stevens en Hut; VOF te Coevorden, 1971 - 1972, 160; omslag
  - Stouten, L. te Zwijndrecht, 1970 - 1971, 161; omslag
  - Succes 12; BV Handel, Exploitatie en Administratie Maatschappij te Rotterdam, 1984 - 1985, 162; omslag
  - Swets, B.H. te Maasbracht, 1971 - 1973, 163; omslag
  - Terpstra, A. te Groningen, 1971 - 1972, 164; omslag
  - Terschellinger Stoomboot Maatschappij; BV te West-Terschelling. 1983-1984, 165-166
    - 1983-1984, 165; pak
    - 1984, 166; omslag
  - Thull, H.W.J. van te Maastricht, 1970, 167; omslag
  - Touw, B.W. te Dordrecht, 1979 - 1980, 168; omslag
  - Tromp, W.K. te Rotterdam, 1975, 169; omslag
  - Tullemans, M.L.F. te Maasbracht, 1985, 170; omslag
  - Twigt, T. te Gent (BE), 1974, 171; omslag
  - Valk, J.W. te Groningen, 1970, 172; omslag
  - Veenkoloniale Bank voor Hypotheek en Scheepsverband; NV te Sappemeer, 1968 - 1969, 173; omslag
  - Venema, M.J.M. te Nijmegen, 1974 - 1975, 174; omslag
  - Verbruggen, Erven R. te Berchem-Antwerpen (BE), 1974 - 1975, 175; omslag
  - Verheij, A.P. te Werkendam, 1975 - 1976, 176; omslag
  - Verlaan, A. te Maasbracht, 1977 - 1978, 177; omslag
  - Vermeulen, A.C. te Rotterdam, 1975, 178; omslag
  - Vermeulen, K. te Maasbracht, 1970 - 1971, 179; omslag
  - Verschoor, A. te Hardinxveld-Giessendam en VOF P. en H.J. Snoey te Gouda, 1977 - 1978, 180; omslag
  - Verschuren, W.G.J. te Rotterdam, 1975, 181; omslag
  - Versluis en Potters; VOF te Werkendam, 1972, 182; omslag
  - Versluis, F.L. te Werkendam, 1971 - 1974, 183; omslag
  - Vertongen - van Houteghem, W. te Merksem (BE), 1980, 184; omslag
  - Vissers, P. te Dordrecht, 1978 - 1980, 185; omslag
  - Vlas Transport BV, De te Harlingen en BV Terschellinger Stoomboot Maatschappij te West-Terschelling, 1983 - 1984, 186; pak
  - Vlieger, H. te Amsterdam, 1984 - 1985, 187; omslag
  - Vlist, A. van de te Maasbracht, 1970, 188; omslag
  - Vos, B. te Amsterdam. 1971-1974, 189-190
    - 1971-1972, 189; omslag
    - 1974, 190; omslag
  - Waal, A. van der te Sliedrecht, 1983 - 1984, 191; omslag
  - Waardenberg, P.M. van te Rotterdam, 1975, 192; omslag
  - Wams, G. te Maastricht, 1968 - 1969, 193; omslag
  - Warnas, J.M. te Rotterdam, 1977, 194; omslag
  - Weij, H. van te Rheden, 1973, 195; omslag
  - Weima, A. te Gorinchem, 1970, 196; omslag
  - Wendt, J.H. te Rotterdam, 1971, 197; omslag
  - Wendt, Th.M.W. te Krimpen aan den IJssel, 1974, 198; omslag
  - Werf, D. van der te Rotterdam, 1974, 199; omslag
  - Werf, E. van der te Rotterdam, 1970 - 1971, 200; omslag
  - Wijnen, A.W. te Rotterdam, 1968, 201; omslag
  - Wijnen, C. te Rotterdam, 1977, 202; omslag
  - Wildenbeest, L.J. te Maasbracht, 1978 - 1979, 203; omslag
  - Wissel, C.M. te Terneuzen, 1980, 204; omslag
  - Wolters, H. te Rotterdam, 1975, 205; omslag
  - Wolters, P. te Rotterdam, 1975, 206; omslag
  - Woude, J.G. van der te Sneek, 1978 - 1980, 207; omslag
  - Zijda, T. te Zwartsluis, 1971, 208; omslag
  - Zoer, S.J. te Rotterdam. 1971-1974, 209-210
    - 1971-1972, 209; omslag
    - 1974, 210; omslag
  - Zweep, J. te Lobith, 1970, 211; omslag